【裁判字號】    99,監,31
【裁判日期】    991010
【裁判案由】    選定禁治產人監護人
【裁判全文】
臺灣宜蘭地方法院民事裁定                99年度監字第31號
聲請人  丙○○
相對人  乙○○
上列當事人間聲請選定禁治產人（受監護宣告人）監護人等事件
，本院裁定如下：
    主  文
選定聲請人丙○○（女，民國51年3月26日出生，身分證統一編
號：Ｚ000000000號）為相對人乙○○（女，民國49年5月15日出
生，身分證統一編號：Ｚ000000000號）之監護人。
指定甲○○（男，民國55年5月1日出生，身分證統一編號：Ｚ00
0000000號）為會同開具財產清冊之人。
聲請程序費用由相對人負擔。
    理  由
一、按「民法總則中華民國九十七年五月二日修正之條文施行（
    九十八年十一月二十三日）前，已為禁治產之宣告者，視為
    已為監護宣告」，民法總則施行法第4條第2項前段定有明文
    。又「法院為監護之宣告時，應依職權就配偶、四親等內之
    親屬、最近一年有同居事實之其他親屬、主管機關、社會福
    利機構或其他適當之人選定一人或數人為監護人，並同時指
    定會同開具財產清冊之人」，民法第1111條第1項亦著有明
    文。
二、本件聲請意旨略以：聲請人之姊即相對人乙○○前經本院以
    88年度禁字第35號裁定宣告為禁治產人，惟當時相對人並無
    法定監護人，本院亦未選定相對人之監護人，為相對人之利
    益計，爰依法聲請本院選定其擔任相對人之監護人，並指定
    兩造之弟甲○○擔任會同開具財產清冊之人等語。
三、查相對人於民國89年1月25日經本院以88年度禁字第35號裁
    定宣告為禁治產人，此業經本院依職權調閱該事件卷宗查核
    屬實，依首開民法總則施行法第4條第2項前段規定，應視乙
    ○○已為監護之宣告，合先敘明。
四、聲請人主張之上開事實，業據其提出戶籍謄本、同意書各2
    件、親屬系統表、財政部臺灣省北區國稅財產歸屬清單各1
    件為證，應堪信為真實。又聲請人為相對人之妹，其既有意
    願擔任相對人之監護人，並係長期照顧及協助相對人處理各
    項生活事務之人（臺北縣政府社會局99年10月4日北社工字
    第0990947248號函附「新泰區社會福利服務中心個案處理報
    告」參照），且已取得乙○○本人及其他4位兄弟姊妹之同
    意，而本院亦查無其有不適任擔任監護人之情事，爰准其所
    請，選定聲請人為相對人之監護人。再甲○○為兩造之弟，
    亦取得乙○○本人及其他5位兄弟姊妹（含聲請人）之同意
    擔任會同開具財產清冊之人，本院亦查無其有不適合擔任此
    項職務之情事，爰依民法第1111條第1項後段之規定指定甲
    ○○擔任會同開具財產清冊之人。
五、依非訟事件法第21條第2項、民事訴訟法第78條，裁定如主
    文。
中    華    民    國    99    年    10    月    10    日
                  臺灣宜蘭地方法院家事法庭
                      法  官  周健忠
以上正本與原本無異。
如不服本裁定，應於裁定送達後10日內向本院提出抗告狀（應附
繕本）。
中    華    民    國    99    年    10    月    11    日
                      書記官  姚國華

司法院資訊處製作；財團法人民間司法改革基金會備份。
